【裁判字號】    99,上易,1118
【裁判日期】    991117
【裁判案由】    竊盜
【裁判全文】
臺灣高等法院臺中分院刑事判決        99年度上易字第1118號
上  訴  人  臺灣彰化地方法院檢察署檢察官
被      告  丙○○
上列上訴人因竊盜案件，不服臺灣彰化地方法院99年度易字第72
號中華民國99年6月30日第一審判決（起訴案號：臺灣彰化地方
法院檢察署99年度偵字第6506號），提起上訴，本院判決如下：
    主    文
上訴駁回。
    犯罪事實
一、丙○○前於民國94年間因施用毒品案件，經依台灣彰化地方
    法院以94年毒聲字第923號裁定送入觀察勒戒處所觀察勒戒
    ，經評定認無繼續施用毒品傾向後，於95年1月27日釋放，
    並由臺灣彰化地方法院檢察署檢察官以94年度毒偵字第5349
    、5366號為不起訴處分確定，復於95年間因施用毒品等案件
    ，分別經台灣彰化地方法院以95年度訴字第1801號判決判處
    有期徒刑7月確定，後經台灣彰化地方法院以96聲減字第35
    號減刑為有期徒刑3月15日；及於96年間因施用毒品經本院
    以96年度上訴字第1569號判決判處有期徒刑7月、7月，應執
    行有期徒刑10月確定，後經本院以96年度聲減字第3201號裁
    定各減刑為有期徒刑3月15日、3月15日，並與上開台灣彰化
    地方法院裁定減刑之有期徒刑3月15日合併定應執行刑為有
    期徒刑8月確定；96年間因施用毒品案件經台灣彰化地方法
    院以96年度訴字第1778號判決判處有期徒刑10月，減為有期
    徒刑5月確定，與前開應執行刑接續執行後，於97年9月21日
    縮刑期滿執行完畢。詎猶不知悔改，竟仍不知悔改，於98年
    6月12日上午9時許，在位於彰化縣埤頭鄉○○村○○路352
    巷12號友人住處，趁乙○○因飲用過量之美沙酮而昏迷之際
    ，竟意圖為自己不法之所有，徒手竊取乙○○所有之Moto
    ro la牌銀色手機1支（序號：000000000000000）、OKWA P
    牌黑色手機1支（序號：000000000000000）、Rolex牌男用
    手錶1只、愛其華男用手錶1只及男用戒指1只等物品，得手
    後據為己用。嗣乙○○於98年6月25日，在署立彰化醫院發
    現丙○○正在使用上開手機後，乃報警查獲上情。
二、案經被害人乙○○訴由彰化縣警察局北斗分局報告臺灣彰化
    地方法院檢察署檢察官偵辦起訴。
    理   由
一、按被告以外之人於審判外之陳述，雖不符合前四條（即刑事
    訴訟法第一百五十九條之一至一百五十九條之四）之規定，
    而經當事人於審判程序同意作為證據，法院審酌該言詞陳述
    或書面陳述作成之情況，認為適當者，亦得為證據。當事人
    、代理人或辯護人於法院調查證據時，知有第一百五十九條
    第一項之情形，而未於言詞辯論終結前聲明異議者，視為有
    前項之同意，刑事訴訟法第一百五十九條之五定有明文。經
    查本件公訴人、被告於本件言詞辯論終結前均未就被告以外
    之人於審判外之陳述聲明異議，本院審酌該言詞或書面之陳
    述作成之情況，認為適當得為證據，先此敘明。衡以該等供
    述證據作成時之情況，應為適當，是可認後述所引用證據之
    證據能力均無疑義，合先敘明。
二、訊據上訴人即被告丙○○（以下均稱被告丙○○）坦承有於
    前揭時地取走上開乙○○所有之行動電話等情不諱，惟矢口
    否認有竊盜犯行，辯稱：案發當時乙○○昏迷不醒，伊只是
    幫忙暫時保管，伊後來也有主動告訴乙○○，伊並無不法所
    有意圖云云，惟查：案發時乙○○確實攜帶有手錶2支、戒
    指1個及手機2支，昏迷醒來後發覺上開物品均遺失，後來乙
    ○○在98年6月25日早上遇到被告，看到被告正在使用伊所
    有之其中1支手機，乃詢問被告後才知道是被告拿走的等語
    ，業經證人乙○○於警詢及本院審理時證述明確（見警卷第
    5頁、本院卷第60、61頁），而乙○○確擁有Rolex牌男用手
    錶及愛其華男用手錶等事實，亦有台灣彰化看守所收容人貴
    重物品保管袋影印資料1紙等附卷可稽（見偵查卷第101頁）
    ，況被告於偵審中均自承有於案發時拿走被害人乙○○之手
    機2支等語，堪信被告係趁乙○○昏迷之際取走上開物品，
    雖被告另辯稱：伊只是暫時保管該手機，且伊並未拿走乙○
    ○的手錶及戒指等物云云，惟查：乙○○於案發時同時遺失
    上開手機及金錶、戒指等物，業經乙○○指訴歷歷，，而被
    告於案發之98年6月12日迄至98年6月25日經乙○○發覺其使
    用上開手機，已經歷約2個星期左右之時間，均未告知乙○
    ○，並於乙○○詢問其手錶及戒指在何處時，並未時答稱沒
    有看到手錶及戒指，而係告知乙○○手錶及戒指在朋友那邊
    ，業經乙○○於警詢中及本院審理時分別證述明確（分別見
    本院卷第61頁、警卷第5頁），堪信被告並非基於暫時保管
    之意而取走上開物品，且上開遺失之物品包括手錶、戒指等
    物，應甚明確，雖告訴人於原審審理時及請求上訴意旨狀內
    指稱：伊在昏迷中有看見被告硬拔取伊戒指、手錶等物，被
    告所犯應係搶奪罪云云，惟查：證人乙○○於警詢中業經指
    訴被告係涉嫌竊取伊所有之上開物品，是因為看到被告拿著
    伊手機使用時才知道的等語（見上開警詢筆錄），於本院審
    理時亦結證稱：伊沒有親眼看到被告拿走伊上開物品等語（
    見本院卷第61頁），是以上訴意旨稱被告涉嫌搶奪云云，亦
    非可採。本案事證明確，被告之竊盜犯行堪以認定。
三、核被告所為係犯刑法第320條第1項之竊盜罪，又被告曾於95
    年間因施用毒品等案件，分別經台灣彰化地方法院以95 年
    度訴字第1801號判決判處有期徒刑7月確定，後經台灣彰化
    地方法院以96聲減字第35號減刑為有期徒刑3月15日；後因
    施用毒品案件經本院以96年度上訴字第1569號判決判處有期
    徒刑7月、7月，應執行有期徒刑10月確定，嗣經本院以96年
    度聲減字第3201號裁定各減刑為有期徒刑3月15日、3月15日
    ，並與台灣彰化地方法院裁定減得之有期徒刑3月15日合併
    定應執行刑為有期徒刑8月確定；於96年間因施用毒品案件
    復經台灣彰化地方法院以96年度訴字第1778號判決判處有期
    徒刑10月，減為有期徒刑5月確定，與前開應執行刑接續執
    行後，於97年9月21日縮刑期滿執行完畢等情，有臺彎彰化
    地方法院檢察署刑案資料查註紀錄表附卷可稽，其於受有期
    徒刑執行完畢後，5年內再故意犯有期徒刑以上之本罪，為
    累犯，應依第47條第1項之規定加重其刑。
四、原審以被告之上開部分罪證明確，適用刑法第320條第1項、
    、第47條第1項、第41條第1項前段，刑法施行法第1條之1第
    項、第2項前段，並審酌被告被告正值壯年，不思循上進，
    因一時貪念，任意竊取他人財物，影響他人財產權及審理中
    態度良好，暨考量其犯罪手段平和、其智識程度、生活狀況
    等一切情狀，量處有期徒刑4月，並諭知易科罰金之折算標
    準（原審另參酌其犯罪計劃基於主導地位，顯係誤載，併此
    指明），核其認事用法並無違誤，公訴人以本案量刑過輕及
    告訴人主張本案被告所犯為搶奪罪等情提起上訴，惟被告並
    未涉犯搶奪罪，已如前述，且原審已就被告素行、本案犯罪
    情節及所生危害等詳為審酌量刑，量刑並無過重過輕等比例
    失衡之情事，上訴人以量刑過輕等為由聲請上訴，為無理由
    ，應予駁回。
據上論斷，應依刑事訴訟法第368條判決如主文。
本件經檢察官甲○○到庭執行執務。
中    華    民    國    99    年    11   月    17     日
            刑事第六庭    審判長法  官  李  文  雄
                                法  官  黃  小  琴
                                法  官  陳  如  玲
以上正本證明與原本無異。
不得上訴。
                                書記官  陳  信  和
中    華    民    國    99    年    11    月    18    日

司法院資訊處製作；財團法人民間司法改革基金會備份。
